sk-SK: Umenie a zábava > Večierky a oslavy > Rozdávanie darčekov: Špendlíky na kvetinové náramky/pierka; Kvetinové náramky/pierka; Čerstvé rezané kvety; Darčekové balenie; Pohľadnice s blahoželaním/odkazom
ja: 芸術・エンターテイメント > パーティー・お祝い > ギフト: コサージュ・ブートニア用ピン; コサージュ・ブートニア; 生花・花束; ラッピング用品; グリーティング・メモカード
fr: Arts et loisirs > Fêtes et soirées > Cadeaux: Broches pour petits bouquets et boutonnières; Petits bouquets et boutonnières; Fleurs coupées fraîches; Emballage de cadeaux; Cartes de vœux et de correspondance
pt-PT: Artes e lazer > Festas e celebrações > Oferta de presentes: Alfinetes de cabeça e abotoadeiras; Alfinetes e abotoadeiras; Flores frescas; Embrulho de presentes; Cartões de festas e de notas
hu: Művészet és szórakoztatás > Buli és ünneplés > Ajándékozás: Kitűző- és gomblyukdísztűk; Kitűzők és gomblyukdíszek; Frissen vágott virágok; Ajándékcsomagolás; Üdvözlő- és jegyzetkártyák
da: Kunst og underholdning > Fest og fejring > Gavegivning: Corsage- og knaphulsblomster; Corsage- og knaphuller; Nyplukkede blomster; Gaveindpakning; Lykønskningskort
pl: Sztuka i rozrywka > Przyjęcia i świętowanie > Wręczanie prezentów: Szpilki na przypinki kwiatowe i dodatki do butonierek; Przypinki kwiatowe i dodatki do butonierek; Kwiaty cięte; Pakowanie prezentów; Kartki okolicznościowe
nl: Kunst en entertainment > Feestelijke gelegenheden > Cadeaus: Corsage- en boutonnièrespelden; Corsages en boutonnières; Verse snijbloemen; Geschenkverpakkingen; Wenskaarten en notitiekaarten
th: ศิลปะและความบันเทิง > ปาร์ตี้และการเฉลิมฉลอง > การให้ของขวัญ: เข็มกลัดสำหรับช่อดอกไม้ตกแต่งและดอกไม้ที่ใส่ในรูกระดุม; ช่อดอกไม้ตกแต่งและดอกไม้ที่ใส่ในรูกระดุม; ดอกไม้สด; การห่อของขวัญ; บัตรอวยพรและกระดาษโน้ต
fi: Taide ja viihde > Juhlat > Lahjojen antaminen: Kukkaneulat; Rannekukat ja rintakukat; Leikkokukat; Lahjojen paketointi; Tervehdys- ja ilmoituskortit
tr: Sanat ve Eğlence > Parti ve Kutlamalar > Hediyelik Eşyalar: Çiçek ve Yaka Çiçeği İğneleri; Çiçekler ve Yaka Çiçekleri; Taze Çiçekler; Hediye Ambalajları; Tebrik ve Not Kartları
it: Arte e svago > Party e festeggiamenti > Regali: Spilloni ornamentali per corpetto; Mazzolini di fiori e fiori all'occhiello per abito; Fiori freschi recisi; Confezioni regalo; Biglietti di auguri e note
vi: Nghệ thuật và giải trí > Tiệc và tổ chức tiệc > Quà tặng: Ghim cài hoa trên trang phục cô dâu và chú rể; Hoa cổ tay và hoa cài áo; Hoa tươi; Gói quà; Thiệp chúc mừng và ghi chú
es: Arte y ocio > Fiestas y celebraciones > Regalos: Pasadores para corpiños y ojales; Agujas para ojal y corpiños; Flores recién cortadas; Envoltorios para regalos; Tarjetas de felicitación y papel de carta
ko: 아트/엔터테인먼트 > 파티/축하 행사 > 선물: 코르사주/부토니에르 핀; 코르사주/부토니에르; 생화; 선물 포장 용품; 인사/메시지 카드
bg-BG: Изкуства и развлечения > Парти и празненства > Подаръци: Карфици за корсажи и бутониери; Корсажи и бутониери; Свежи цветя; Опаковане на подаръци; Поздравителни картички и бележки
lt-LT: Menai ir pramogos > Vakarėliai ir šventės > Dovanų įteikimas: Korsažų ir atlapo puokščių smeigtukai; Korsažai ir atlapo puokštės; Skintos gėlės; Dovanų pakavimas; Atvirukai
en: Arts & Entertainment > Party & Celebration > Gift Giving: Corsage & Boutonnière Pins; Corsages & Boutonnières; Fresh Cut Flowers; Gift Wrapping; Greeting & Note Cards
ru: Искусство и развлечения > Вечеринки и праздники > Подарки: Булавки для бутоньерок; Бутоньерки; Свежие цветы; Упаковка подарков; Открытки
cs: Umění a zábava > Párty a oslavy > Dárky: Špendlíky pro korsáže do klopy a na zápěstí; Korsáže do klopy a na zápěstí; Řezané květiny; Dárkové balení; Blahopřání a oznámení
nb: Kunst og underholdning > Fest og feiring > Gaver: Corsage- og boutonnièrepinner; Corsager og boutonnièrer; Friske blomster; Gaveinnpakking; Gratulasjons- og gavekort
sv: Konst och underhållning > Fest och firande > Presenter: Knapphålsblommor och corsage; Knapphål och corsage; Snittblommor; Presentinslagning; Korrespondenskort
hr-HR: Umjetnost i zabava > Zabava i proslava > Darivanje: Ukrasi od cvijeća za ruku ili pribadače za rever; Ukrasi od cvijeća za ruku ili rever; Svježe rezano cvijeće; Zamatanje poklona; Čestitke i kartice za poruke
ro-RO: Artă și divertisment > Petreceri > Cadouri: Ace corsaj și butonieră; Corsaje și butoniere; Flori proaspăt tăiate; Ambalaje de cadou; Felicitări si note
sl-SI: Kultura in zabava > Zabava in praznovanje > Obdarovanje: Bucike za korsaže in cvetni okras; Korsaži in cvetni okrasi; Sveže rezano cvetje; Zavijanje daril; Voščilnice in kartice z opombami
zh-TW: 藝術/娛樂 > 派對和節慶 > 禮品: 胸花別針; 胸花; 鮮切花; 禮品包裝; 卡片
zh-CN: 艺术与娱乐 > 聚会/庆典 > 礼品赠送: 襟花/胸花针; 襟花/胸花; 鲜花; 礼品包装; 贺卡与记事卡
pt-BR: Artes e entretenimento > Festas e comemorações > Dar presentes: Alfinetes para flores de pulso e de lapela; Flores de pulso e de lapela; Flores recém-cortadas; Embrulhar presentes; Cartões festivos e de mensagens
el: Τέχνες & Ψυχαγωγία > Πάρτι & γιορτή > Προσφορά δώρων: Καρφίτσες για κορσάζ & μπουτονιέρες; Κορσάζ & μπουτονιέρες; Φρέσκα κομμένα λουλούδια; Συσκευασία δώρου; Κάρτες ευχών και σημειώσεων
de: Kunst & Unterhaltung > Party & Feiern > Schenken: Befestigungsnadeln für Anstecksträußchen; Anstecksträußchen; Frische Schnittblumen; Geschenkverpackungen; Gruß- & Geschenkkarten